Minutes et répertoires du notaire Pierre DELAFON, 13 août 1885 - 28 octobre 1920 (étude XXXIII)
Archives nationales (France)
- Minutes de Pierre DELAFON, 13 août 1885 - 28 octobre 1920; MC/ET/XXXIII/1468 - MC/ET/XXXIII/1916
  - Minutes. 1906, décembre, décembre 1906; MC/ET/XXXIII/1745
  - Minutes. 1907, janvier, janvier 1907; MC/ET/XXXIII/1746
  - Minutes. 1907, février, février 1907; MC/ET/XXXIII/1747
  - Minutes. 1907, mars, mars 1907; MC/ET/XXXIII/1748
  - Minutes. 1907, avril, avril 1907; MC/ET/XXXIII/1749
  - Minutes. 1907, mai, mai 1907; MC/ET/XXXIII/1750
  - Minutes. 1907, juin, juin 1907; MC/ET/XXXIII/1751
  - Minutes. 1907, juillet, juillet 1907; MC/ET/XXXIII/1752
  - Minutes. 1907, août, août 1907; MC/ET/XXXIII/1753
  - Minutes. 1907, septembre, septembre 1907; MC/ET/XXXIII/1754
  - Minutes. 1907, octobre, octobre 1907; MC/ET/XXXIII/1755
  - Minutes. 1907, novembre, novembre 1907; MC/ET/XXXIII/1756
  - Minutes. 1907, décembre, décembre 1907; MC/ET/XXXIII/1757
  - Minutes. 1908, janvier, janvier 1908; MC/ET/XXXIII/1758
  - Minutes. 1908, février, février 1908; MC/ET/XXXIII/1759
  - Minutes. 1908, mars, mars 1908; MC/ET/XXXIII/1760
  - Minutes. 1908, avril, avril 1908; MC/ET/XXXIII/1761
  - Minutes. 1908, mai, mai 1908; MC/ET/XXXIII/1762
  - Minutes. 1908, juin, juin 1908; MC/ET/XXXIII/1763
  - Minutes. 1908, juillet, juillet 1908; MC/ET/XXXIII/1764
  - Minutes. 1908, août, août 1908; MC/ET/XXXIII/1765
  - Minutes. 1908, septembre, septembre 1908; MC/ET/XXXIII/1766
  - Minutes. 1908, octobre, octobre 1908; MC/ET/XXXIII/1767
  - Minutes. 1908, 1er novembre - 15 novembre, 1er novembre - 15 novembre 1908; MC/ET/XXXIII/1768
  - Minutes. 1908, 16 novembre - 30 novembre, 16 novembre - 30 novembre 1908; MC/ET/XXXIII/1769
  - Minutes. 1908, décembre, décembre 1908; MC/ET/XXXIII/1770
  - Minutes. 1909, janvier, janvier 1909; MC/ET/XXXIII/1771
  - Minutes. 1909, février, février 1909; MC/ET/XXXIII/1772
  - Minutes. 1909, 1er mars - 15 mars, 1er mars - 15 mars 1909; MC/ET/XXXIII/1773
  - Minutes. 1909, 16 mars - 31 mars, 16 mars - 31 mars 1909; MC/ET/XXXIII/1774
  - Minutes. 1909, avril, avril 1909; MC/ET/XXXIII/1775
  - Minutes. 1909, mai, mai 1909; MC/ET/XXXIII/1776
  - Minutes. 1909, juin, juin 1909; MC/ET/XXXIII/1777
  - Minutes. 1909, juillet, juillet 1909; MC/ET/XXXIII/1778
  - Minutes. 1909, août, août 1909; MC/ET/XXXIII/1779
  - Minutes. 1909, septembre, septembre 1909; MC/ET/XXXIII/1780
  - Minutes. 1909, octobre, octobre 1909; MC/ET/XXXIII/1781
  - Minutes. 1909, novembre, novembre 1909; MC/ET/XXXIII/1782
  - Minutes. 1909, décembre, décembre 1909; MC/ET/XXXIII/1783
  - Minutes. 1910, janvier, janvier 1910; MC/ET/XXXIII/1784
  - Minutes. 1910, février, février 1910; MC/ET/XXXIII/1785
  - Minutes. 1910, mars, mars 1910; MC/ET/XXXIII/1786
  - Minutes. 1910, avril, avril 1910; MC/ET/XXXIII/1787
  - Minutes. 1910, mai, mai 1910; MC/ET/XXXIII/1788
  - Minutes. 1910, juin, juin 1910; MC/ET/XXXIII/1789
  - Minutes. 1910, juillet, juillet 1910; MC/ET/XXXIII/1790
  - Minutes. 1910, août, août 1910; MC/ET/XXXIII/1791
  - Minutes. 1910, septembre, septembre 1910; MC/ET/XXXIII/1792
  - Minutes. 1910, octobre, octobre 1910; MC/ET/XXXIII/1793
  - Minutes. 1910, novembre, novembre 1910; MC/ET/XXXIII/1794
  - Minutes. 1910, décembre, décembre 1910; MC/ET/XXXIII/1795
  - Minutes. 1911, janvier, janvier 1911; MC/ET/XXXIII/1796
  - Minutes. 1911, février, février 1911; MC/ET/XXXIII/1797
  - Minutes. 1911, mars, mars 1911; MC/ET/XXXIII/1798
  - Minutes. 1911, avril, avril 1911; MC/ET/XXXIII/1799
  - Minutes. 1911, mai, mai 1911; MC/ET/XXXIII/1800
  - Minutes. 1911, juin, juin 1911; MC/ET/XXXIII/1801
  - Minutes. 1911, juillet, juillet 1911; MC/ET/XXXIII/1802
  - Minutes. 1911, août, août 1911; MC/ET/XXXIII/1803
  - Minutes. 1911, septembre, septembre 1911; MC/ET/XXXIII/1804
  - Minutes. 1911, octobre, octobre 1911; MC/ET/XXXIII/1805
  - Minutes. 1911, novembre, novembre 1911; MC/ET/XXXIII/1806
  - Minutes. 1911, décembre, décembre 1911; MC/ET/XXXIII/1807
  - Minutes. 1912, janvier, janvier 1912; MC/ET/XXXIII/1808
  - Minutes. 1912, février, février 1912; MC/ET/XXXIII/1809
  - Minutes. 1912, mars, mars 1912; MC/ET/XXXIII/1810
  - Minutes. 1912, avril, avril 1912; MC/ET/XXXIII/1811
  - Minutes. 1912, mai, mai 1912; MC/ET/XXXIII/1812
  - Minutes. 1912, juin, juin 1912; MC/ET/XXXIII/1813
  - Minutes. 1912, 1er juillet - 15 juillet 1912, MC/ET/XXXIII/1814
  - Minutes. 1912, 16 juillet - 31 juillet 1912, MC/ET/XXXIII/1815
  - Minutes. 1912, août, août 1912; MC/ET/XXXIII/1816
  - Minutes. 1912, septembre, septembre 1912; MC/ET/XXXIII/1817
  - Minutes. 1912, octobre, octobre 1912; MC/ET/XXXIII/1818
  - Minutes. 1912, novembre, novembre 1912; MC/ET/XXXIII/1819
  - Minutes. 1912, décembre, décembre 1912; MC/ET/XXXIII/1820
  - Minutes. 1913, janvier, janvier 1913; MC/ET/XXXIII/1821
  - Minutes. 1913, février, février 1913; MC/ET/XXXIII/1822
  - Minutes. 1913, mars, mars 1913; MC/ET/XXXIII/1823
  - Minutes. 1913, avril, avril 1913; MC/ET/XXXIII/1824
  - Minutes. 1913, mai, mai 1913; MC/ET/XXXIII/1825
  - Minutes. 1913, juin, juin 1913; MC/ET/XXXIII/1826
  - Minutes. 1913, juillet, juillet 1913; MC/ET/XXXIII/1827
  - Minutes. 1913, août, août 1913; MC/ET/XXXIII/1828
  - Minutes. 1913, septembre, septembre 1913; MC/ET/XXXIII/1829
  - Minutes. 1913, octobre, octobre 1913; MC/ET/XXXIII/1830
  - Minutes. 1913, novembre, novembre 1913; MC/ET/XXXIII/1831
  - Minutes. 1913, décembre, décembre 1913; MC/ET/XXXIII/1832
  - Minutes. 1914, janvier, janvier 1914; MC/ET/XXXIII/1833
  - Minutes. 1914, février, février 1914; MC/ET/XXXIII/1834
  - Minutes. 1914, mars, mars 1914; MC/ET/XXXIII/1835
  - Minutes. 1914, avril, avril 1914; MC/ET/XXXIII/1836
  - Minutes. 1914, mai, mai 1914; MC/ET/XXXIII/1837
  - Minutes. 1914, juin, juin 1914; MC/ET/XXXIII/1838
  - Minutes. 1914, juillet, juillet 1914; MC/ET/XXXIII/1839
  - Minutes. 1914, août, août 1914; MC/ET/XXXIII/1840
  - Minutes. 1914, septembre, septembre 1914; MC/ET/XXXIII/1841
  - Minutes. 1914, octobre, octobre 1914; MC/ET/XXXIII/1842
  - Minutes. 1914, novembre, novembre 1914; MC/ET/XXXIII/1843
  - Minutes. 1914, décembre, décembre 1914; MC/ET/XXXIII/1844
    - Dépôt judiciaire du testament olographe en date du 8 août 1914 de François Gaillard (1893-1914), hôtelier, domicilié 52 boulevard de Clichy, « Mort pour la France » à l’hôpital d’Epinal (Vosges), le 7 septembre 1914., 8 décembre 1914; MC/ET/XXXIII/1844
      Actes signalés par C. Nougaret, professeur à l'Ecole nationale des chartes, projet « Testaments de guerre de Poilus parisiens ».
      Date de création de la notice: 2016 (M.-F. Limon-Bonnet)
      Date de révision: 2017 (M. Locatelli)
      Voir l'édition du testament
      testament; guerre 1914-1918; Epinal (Vosges); Clichy (boulevard de); hôtelier
  - Minutes. 1915, janvier, janvier 1915; MC/ET/XXXIII/1845
    - Dépôt judiciaire du testament olographe en date du 1er août 1914 de Jules Pierre Désiré Lefort (1879-1914), avocat au Conseil d’Etat et à la Cour de Cassation, domicilié 77 avenue de Villiers, « Mort pour la France » au Grand- Fayt (Nord), le 25 août 1914., 13 janvier 1915; MC/ET/XXXIII/1845
      testament; guerre 1914-1918; Villiers (avenue de); Grand-Fayt (Nord); avocat
  - Minutes. 1915, février, février 1915; MC/ET/XXXIII/1846
  - Minutes. 1915, mars, mars 1915; MC/ET/XXXIII/1847
  - Minutes. 1915, avril, avril 1915; MC/ET/XXXIII/1848
  - Minutes. 1915, mai, mai 1915; MC/ET/XXXIII/1849
  - Minutes. 1915, juin, juin 1915; MC/ET/XXXIII/1850
  - Minutes. 1915, juillet, juillet 1915; MC/ET/XXXIII/1851
    - Dépôt judiciaire du testament olographe en date du 2 août 1914 de Céleste Camille Herpin (1889-1914), domicilié 13 rue d’Allemagne, « Mort pour la France » à Carency (Pas-de-Calais), le 27 décembre 1914., 29 juillet 1915; MC/ET/XXXIII/1851
      testament; Allemagne (rue d'); Carency (Pas-de-Calais); guerre 1914-1918
  - Minutes. 1915, août, août 1915; MC/ET/XXXIII/1852
    - Dépôt judiciaire du testament olographe en date du 2 août 1914 de Joseph Séraphin Tardy (1880-1915), garçon de café, 42 rue du Faubourg-Saint-Denis, « Mort pour la France » 1 rue Auber, le 22 mai 1915., 2 août 1915; MC/ET/XXXIII/1852
      testament; guerre 1914-1918; Faubourg-Saint-Denis (rue du); Auber (rue); employé de commerce
  - Minutes. 1915, septembre, septembre 1915; MC/ET/XXXIII/1853
  - Minutes. 1915, octobre, octobre 1915; MC/ET/XXXIII/1854
  - Minutes. 1915, novembre, novembre 1915; MC/ET/XXXIII/1855
  - Minutes. 1915, décembre, décembre 1915; MC/ET/XXXIII/1856
  - Minutes. 1916, janvier - février, janvier - février 1916; MC/ET/XXXIII/1857
  - Minutes. 1916, mars, mars 1916; MC/ET/XXXIII/1858
  - Minutes. 1916, avril - mai, avril - mai 1916; MC/ET/XXXIII/1859
  - Minutes. 1916, juin, juin 1916; MC/ET/XXXIII/1860
  - Minutes. 1916, juillet, juillet 1916; MC/ET/XXXIII/1861
  - Minutes. 1916, août, août 1916; MC/ET/XXXIII/1862
  - Minutes. 1916, septembre, septembre 1916; MC/ET/XXXIII/1863
  - Minutes. 1916, octobre, octobre 1916; MC/ET/XXXIII/1864
    - Dépôt judiciaire du testament olographe en date du 8 septembre 1914 de Bernard Labrin (1880-1914), domicilié 19 avenue Parmentier, « Mort pour la France » à Petites-Perthes (Marne), le 10 septembre 1914., 12 octobre 1916; MC/ET/XXXIII/1864
      testament; guerre 1914-1918; Parmentier (avenue); Châtelraould-Saint-Louvent (Marne)
  - Minutes. 1916, novembre, novembre 1916; MC/ET/XXXIII/1865
    - Dépôt judiciaire des deux testaments olographes en date du 2 juin 1914 et du 25 août 1916 d’Ernest Jean Aimé (1858-1916), domicilié 10 rue Oudinot, « Mort pour la France » à Fleury-devant-Douaumont (Meuse), le 6 septembre 1916., 7 novembre 1916; MC/ET/XXXIII/1865
      Voir l'édition du testament du 25 août 1916
      Fleury-devant-Douaumont (Meuse); Oudinot (rue); testament; guerre 1914-1918
    - Dépôt judiciaire du testament olographe en date du 25 juin 1915 de Marcel Etienne (1894-1916), étudiant en droit, domicilié à Noisy-le-Sec (Seine), 41 rue de la Madeleine, « Mort pour la France » à Dugny (Meuse), le 3 mai 1916., 7 novembre 1916; MC/ET/XXXIII/1865
      testament; guerre 1914-1918; Noisy-le-Sec (Seine-Saint-Denis); Dugny-sur-Meuse (Meuse); étudiant
  - Minutes. 1916, décembre, décembre 1916; MC/ET/XXXIII/1866
  - Minutes. 1917, janvier, janvier 1917; MC/ET/XXXIII/1867
  - Minutes. 1917, février, février 1917; MC/ET/XXXIII/1868
  - Minutes. 1917, mars, mars 1917; MC/ET/XXXIII/1869
  - Minutes. 1917, avril, avril 1917; MC/ET/XXXIII/1870
    - Dépôt judiciaire du testament olographe en date du 5 janvier 1916 de Maurice Louis Joseph Martin (1884-1916), représentant de commerce, domicilié 90 rue de Rivoli, « Mort pour la France » à Belloy-en-Santerre (Somme), le 6 septembre 1916., 14 avril 1917; MC/ET/XXXIII/1870
      testament; guerre 1914-1918; Belloy-en-Santerre (Somme); Rivoli (rue de); voyageur de commerce
    - Dépôt judiciaire du testament olographe en date du 3 août 1914 de Louis Victor Rouvrais (1883-1915), domicilié 4 avenue Richerand, « Mort pour la France » à la Haute-Chevauchée (Meuse), le 14 juillet 1915., 27 avril 1917; MC/ET/XXXIII/1870
      Clermont-en-Argonne (Meuse); Richerand (avenue); testament; guerre 1914-1918
  - Minutes. 1917, mai, mai 1917; MC/ET/XXXIII/1871
  - Minutes. 1917, juin, juin 1917; MC/ET/XXXIII/1872
  - Minutes. 1917, juillet, juillet 1917; MC/ET/XXXIII/1873
  - Minutes. 1917, août, août 1917; MC/ET/XXXIII/1874
  - Minutes. 1917, septembre, septembre 1917; MC/ET/XXXIII/1875
  - Minutes. 1917, octobre, octobre 1917; MC/ET/XXXIII/1876
  - Minutes. 1917, novembre, novembre 1917; MC/ET/XXXIII/1877
  - Minutes. 1917, décembre, décembre 1917; MC/ET/XXXIII/1878
  - Minutes. 1918, janvier, janvier 1918; MC/ET/XXXIII/1879
    - Dépôt judiciaire du testament olographe en date du 12 août 1914 de Jules Godard (1881-1915), électricien, domicilié 8 rue Notre-Dame-de-Nazareth, « Mort pour la France » à l’ambulance de Braux-Sainte-Cohière (Marne), le 18 novembre 1915., 24 janvier 1918; MC/ET/XXXIII/1879
      testament; guerre 1914-1918; Braux-Sainte-Cohière (Marne); Notre-Dame-de-Nazareth (rue); électricien
  - Minutes. 1918, février, février 1918; MC/ET/XXXIII/1880
  - Minutes. 1918, mars, mars 1918; MC/ET/XXXIII/1881
  - Minutes. 1918, avril, avril 1918; MC/ET/XXXIII/1882
  - Minutes. 1918, mai, mai 1918; MC/ET/XXXIII/1883
  - Minutes. 1918, juin, juin 1918; MC/ET/XXXIII/1884
  - Minutes. 1918, juillet, juillet 1918; MC/ET/XXXIII/1885
  - Minutes. 1918, août, août 1918; MC/ET/XXXIII/1886
    - Dépôt judiciaire du testament olographe en date du 22 juin 1915 de Marcelin Descombes (1885-1916), électricien, domicilié 2 rue François-Ponsard, « Mort pour la France » à Baleycourt, commune de Verdun (Meuse), le 19 mai 1916., 28 août 1918; MC/ET/XXXIII/1886
      testament; guerre 1914-1918; Verdun (Meuse); François-Ponsard (rue); électricien
  - Minutes. 1918, septembre - octobre, septembre - octobre 1918; MC/ET/XXXIII/1887
  - Minutes. 1918, novembre - décembre, novembre - décembre 1918; MC/ET/XXXIII/1888
  - Minutes. 1919, janvier, janvier 1919; MC/ET/XXXIII/1889
  - Minutes. 1919, février, février 1919; MC/ET/XXXIII/1890
  - Minutes. 1919, mars, mars 1919; MC/ET/XXXIII/1891
  - Minutes. 1919, avril, avril 1919; MC/ET/XXXIII/1892
    - Dépôt judiciaire du testament olographe en date du 17 septembre 1916 de Marcel Jules Devouge (1885-1918), industriel, domicilié 120 boulevard Richard-Lenoir, « Mort pour la France » au mont Kokereel (Nord), le 29 avril 1918., 24 avril 1919; MC/ET/XXXIII/1892
      testament; guerre 1914-1918; Boeschepe (Nord); Richard-Lenoir (boulevard); chef d'entreprise
  - Minutes. 1919, mai, mai 1919; MC/ET/XXXIII/1893
  - Minutes. 1919, juin, juin 1919; MC/ET/XXXIII/1894
    - Dépôt judiciaire du testament olographe en date du 29 août 1915 d’Enrique Laborde (1883-1915), employé de commerce, domicilié 11 bis rue des Saules, « Mort pour la France » à Ambleny (Aisne), le 19 septembre 1918., 12 juin 1919; MC/ET/XXXIII/1894
      testament; guerre 1914-1918; Saules (rue des); Ambleny (Aisne); employé de commerce
  - Minutes. 1919, juillet, juillet 1919; MC/ET/XXXIII/1895
    - Dépôt judiciaire du testament olographe en date du 5 août 1914 de Jules Dominique Zéphirin Duffourc (1882-1914), marchand de vins, domicilié 2 rue du Cherche-Midi, « Mort pour la France » à Vingré (Aisne), le 12 novembre 1914., 12 juillet 1919; MC/ET/XXXIII/1895
      testament; guerre 1914-1918; Nouvron-Vingré (Aisne); Cherche-Midi (rue du); commerçant
  - Minutes. 1919, août, août 1919; MC/ET/XXXIII/1896
  - Minutes. 1919, septembre, septembre 1919; MC/ET/XXXIII/1897
    - Dépôt judiciaire du testament olographe en date du 4 août 1914 de Jules Emile Laforêt (1884-1914), domicilié 13 rue de Turbigo, « Mort pour la France » à Poperinghe (Belgique), le 19 novembre 1914., 9 septembre 1919; MC/ET/XXXIII/1897
      testament; guerre 1914-1918; Belgique; Turbigo (rue de)
  - Minutes. 1919, 1er octobre - 15 octobre, 1er octobre - 15 octobre 1919; MC/ET/XXXIII/1898
  - Minutes. 1919, 16 octobre - 31 octobre, 16 octobre - 31 octobre 1919; MC/ET/XXXIII/1899
  - Minutes. 1919, novembre, novembre 1919; MC/ET/XXXIII/1900
    - Dépôt judiciaire du testament olographe en date du 3 août 1914 d’Alexandre Victor Titard (1888-1914), domicilié à Saint-Fargeau (Seine-et-Marne), « Mort pour la France » à Caisnes (Oise), le 17 septembre 1914., 27 novembre 1919; MC/ET/XXXIII/1900
      Saint-Fargeau-Ponthierry (Seine-et-Marne); Caisnes (Oise); testament; guerre 1914-1918
  - Minutes. 1919, 1er décembre - 15 décembre, 1er décembre - 15 décembre 1919; MC/ET/XXXIII/1901
  - Minutes. 1919, 16 décembre - 31 décembre, 16 décembre - 31 décembre 1919; MC/ET/XXXIII/1902
  - Minutes. 1920, janvier, janvier 1920; MC/ET/XXXIII/1903
  - Minutes. 1920, février, février 1920; MC/ET/XXXIII/1904
    - Dépôt judiciaire du testament olographe en date du 6 juin 1918 de Jules Lagache (1892-1919), domicilié 65 rue de Saintonge, « Mort pour la France » à Sommepy (Marne), le 29 décembre 1918., 19 février 1920; MC/ET/XXXIII/1904
      voir l'édition du testament
      Sommepy-Tahure (Marne); Saintonge (rue de); testament; guerre 1914-1918
  - Minutes. 1920, 1er mars - 15 mars, 1er mars - 15 mars 1920; MC/ET/XXXIII/1905
  - Minutes. 1920, 16 mars - 31 mars, 16 mars - 31 mars 1920; MC/ET/XXXIII/1906
    - MC/ET/XXXIII/1906 Dépôt judiciaire du testament olographe en date du 29 septembre 1915 de Louis Baudu (1887-1916), imprimeur, domicilié 21 rue Beaurepaire, « Mort pour la France » à Bouchavesnes (Somme), le 12 octobre 1916., 18 mars 1920; MC/ET/XXXIII/1906
      testament; guerre 1914-1918; Bouchavesnes-Bergen (Somme); Beaurepaire (rue); imprimeur
  - Minutes. 1920, avril, avril 1920; MC/ET/XXXIII/1907
  - Minutes. 1920, mai, mai 1920; MC/ET/XXXIII/1908
    - Dépôt judiciaire du testament olographe en date du 11 août 1915 de Marcel Amédée Roux (1887-1918), domicilié à Asnières (Seine), 34 avenue de Courbevoie, « Mort pour la France » au Bois-du-Roi (Marne), le 15 juillet 1918., 12 mai 1920; MC/ET/XXXIII/1908
      testament; guerre 1914-1918; Asnières-sur-Seine (Hauts-de-Seine); Venteuil (Marne)
  - Minutes. 1920, 1er juin - 15 juin, 1er juin - 15 juin 1920; MC/ET/XXXIII/1909
  - Minutes. 1920, 16 juin - 30 juin, 16 juin - 30 juin 1920; MC/ET/XXXIII/1910
  - Minutes. 1920, 1er juillet - 15 juillet, 1er juillet - 15 juillet 1920; MC/ET/XXXIII/1911
  - Minutes. 1920, 16 juillet - 31 juillet, 16 juillet - 31 juillet 1920; MC/ET/XXXIII/1912
  - Minutes. 1920, août, août 1920; MC/ET/XXXIII/1913
  - Minutes. 1920, septembre, septembre 1920; MC/ET/XXXIII/1914
  - Minutes. 1920, 1er octobre - 14 octobre, 1er octobre - 14 octobre 1920; MC/ET/XXXIII/1915
  - Minutes. 1920, 15 octobre - 28 octobre, 15 octobre - 28 octobre 1920; MC/ET/XXXIII/1916
- Répertoire(s) de Pierre DELAFON, 10 juillet 1880 - 9 novembre 1922; MC/RE/XXXIII/26 - MC/RE/XXXIII/31
  - Répertoire. 1880, 10 juillet - 1890, 18 janvier, 10 juillet 1880 - 18 janvier 1890; MC/RE/XXXIII/26
    Répertoire des notaires Louis Gentien (10 juillet 1880-11 août 1885), Pierre Delafon (13 août 1885-18 janvier 1890).
    Informations concernant le classement et la cotation:
    Le niveau inférieur de description, quand il existe, correspond aux mentions d'actes contenues dans le répertoire. Parmi celles-ci, certaines peuvent y être décrites, de manière plus ou moins détaillée. Pour consulter l'acte proprement dit, il convient de rechercher la cote au niveau des articles (registre ou liasse) des minutes du notaire (cote de type 'MC/ET').
  - Répertoire. 1890, 18 janvier - 1896, 22 juillet, 18 janvier 1890 - 22 juillet 1896; MC/RE/XXXIII/27
  - Répertoire. 1896, 22 juillet - 1905, 17 août, 22 juillet 1896 - 17 août 1905; MC/RE/XXXIII/28
  - Répertoire. 1905, 18 août - 1911, 13 octobre, 18 août 1905 - 13 octobre 1911; MC/RE/XXXIII/29
  - Répertoire. 1911, 13 octobre - 1915, 18 octobre, 13 octobre 1911 - 18 octobre 1915; MC/RE/XXXIII/30
  - Répertoire. 1915, 19 octobre - 1922, 9 novembre, 19 octobre 1915 - 9 novembre 1922; MC/RE/XXXIII/31
    Répertoire des notaires Pierre Delafon (19 octobre 1915-28 octobre 1920), Ismaël Paul Gaston Chauveau (29 octobre 1920-9 novembre 1922).